臺灣臺中地方法院民事判決　　　　　　 99年度簡上字第274號
上　訴　人　張啟明
被上訴人　　內政部
法定代理人　江宜樺
被上訴人　　臺中市政府
法定代理人　胡志強
訴訟代理人　徐仲弘
被上訴人　　張升星
　　　　　　陳文爵
　　　　　　賴忠杰
上列當事人間債務人異議之訴等事件，上訴人對於民國99年8月
18日本院99年度簡字第21號第一審判決提起上訴，本院判決如下
：
    主      文
上訴駁回。
第二審訴訟費用新臺幣壹仟伍佰元由上訴人負擔。
    事實及理由
一、按法人因合併而消滅者，訴訟程序在因合併而設立或合併後
    存續之法人，承受其訴訟以前當然停止；第168條至第172條
    及前條所定之承受訴訟人，於得為承受時，應即為承受之聲
    明。他造當事人，亦得聲明承受訴訟，民事訴訟法第169 條
    第1項、第175條分別定有明文。本件被上訴人臺中縣政府於
    民國（下同）99年12月25日，因縣市合併改制為直轄市臺中
    市，是本件訴訟應由合併改制後之臺中市政府承受訴訟，而
    臺中市政府及其法定代理人胡志強並於100年2月18日具狀向
    本院聲明承受訴訟，核與上開規定相符，合先敘明。
二、上訴人起訴意旨略以：
 1、異議起訴之聲明為本院一般執字卷面91年執字第7454號幫賊
    幫狀「返還假執行所為給付」賊觸77年度重上字第1 號判准
    及觸79年度台上字第1086號前半段判載「第二張第16行至第
    19行」74年孽賊無錢可貪拒發權狀孽賊代理人永久永遠是債
    務人幫賊幫狀法官誣賊做債權人牴觸常理，茲訴究討伐債權
    人名義起訴事。
 2、異議起訴之理由：
  賊無錢可貪拒發權狀受79年台上字第1086號前半段及78年上
    更(一)字第111 號判決確定歷訴狀法律關係引用孽賊敗訴勾
    結1086號後末段歪言「重劃尚未確定疑義」，惟重劃70年7
    月29日達成契約旋即重劃確定1086號疑義算垃圾，故79年上
    更(二)字第67號法官幫賊瀆職違背1086號後半段疑義無法澄
    清算垃圾，茲引用歷訴狀理由討伐收復返還主權如歷訴狀聲
    明確定終結死定。
  行使右項法律關係97年訴字第2033號惡作孽伊無權否認79年
    台上字第1086號前半段判決確定、及78年上更(一)字第111
    號判決確定，賊無法訴廢應推滅97年訴字第2033號垃圾判決
    ，不服幫賊法官與孽賊及100多案請對1086 號後末段疑義澄
    清釋疑、否則97年訴字第2033號及100 多案法官與孽賊應速
    提出重劃尚未確定、敘明理由及證據、97年訴字第2033號被
    告法官陳文爵應替歷案與孽賊共同查明提出破解重劃確定是
    否免負惡作孽賄賂賠償。茲警告賊系列因79年度台上字第10
    86號前段確認兩造於70年7月29 日達成協議當即重劃確定、
    賊方無法消滅79年度台上字第1086號公然應負惡作孽在後半
    段瀆職歪言疑義發回更審、是孽賊設計結夥搶劫賄賂秉法逕
    廢主文回復原判決78年上更(一)字第111號替代終結。故79
    年度上更(二)字第67號及100 多案與孽賊自始至迄無法補正
    疑義歪言逕廢。上開賊賄賂若擬維持應請將法律公佈燒廢，
    否則依起訴第二項將分配地等事項執行。
  查凡事非法官判決為準歷案切勿夢想、政府制定民事訴訟法
    第398條並有憲法第7條確保異議討伐人主權如歷訴狀聲明永
    固千古。79年度台上字第1086號後半段與末段至歷案以97年
    度訴字第2033號代表歷案異議之訴作孽反梟重劃無錢可貪受
    79年度台上字第1086號前半段判決確定，番賊官翻臉變面設
    計搶劫惹賄賂，行使78年度台上字第1623號與79年度台上字
    第1086號比較研考，1086號後末段出賣審判權瀆職賄賂搶劫
    足憑，行使97年度訴字第2033號卷宗，孽賊無法對79年度台
    上字第1086號後末段疑義澄清腐化，迄今甚具97年度訴字第
    2033號皆放棄喪失權利孽賊伊對「第一項歷訊問筆錄、第二
    項歷辯論筆錄、第三項判決筆錄」，如褫奪公權無法異議皆
    受當事人依民事訴訴法第398 條法賦判決討伐主權確定終結
    、受74年無錢可貪拒發土地權狀孽賊褫奪抗訴權臺中縣政府
    孽賊無法異議反駁當事人三項判決已合法確定終結，歷法官
    應隨孽賊喪失瀆職擅判權，不服任何人應將民法第71條、第
    72 條、第73條、第74條、第125條、第126條、第104條。觸
    貪污治罪條例第2條、第3條、第5條第2項、第3項、第6條第
    4 項、第6項、第13條、第16條第1項。觸國家賠償法第2 條
    、第3條、第4條、第5條、第7條、第8條、第9條、第13條應
    公佈燒廢，上述歷法規無法燒廢者討伐主權執行確定死定。
  據本院一般執行卷面91年度執字第7454號「所謂返還假執行
    所為給付」十足逆法並觸起訴之聲明，被告張升星法官變黑
    道賊酋領導歷案法官結夥搶劫賄賂辱法違逆公理與司法公信
    力及異議之訴聲明，應被告等與100多案法官連署訴究77 年
    度重上字第1 號法官與前縣長陳庚金圖利他人原告應返還不
    當得利、其詐欺尚欠正當卻無債憑、100 多案法官算黑道司
    法幫派搶劫賄賂依法無據。被告100 多案未將重劃74年孽無
    貪錢拒發土地權狀褫奪抗訴權及甲欄異議起訴之聲明消滅。
    被告黑道幫派應請對79年度台上字第1086號後段至末段疑應
    澄清查明秉法補正1086號發回理由否則異議之訴歷案法官皆
    算垃圾、濫權、瀆職、賄賂，誓願返還歷世虧欠前債，請求
    核辦返還主權如聲明。
三、本件未經言詞辯論程序，被上訴人亦未提出書狀作何聲明或
    陳述。
四、按原告之訴，依其所訴之事實，在法律上顯無理由者，法院
    得不經言詞辯論，逕以判決駁回之，民事訴訟法第249條第2
    項定有明文，此項規定，依同法第436條之1第3項、第463條
    之規定，於簡易訴訟之第二審程序亦準用之。又所謂原告之
    訴，依其所訴之事實，在法律上顯無理由者，係指依原告於
    訴狀內記載之事實觀之，在法律上顯然不能獲得勝訴之判決
    者而言（最高法院62年度台上字第845 號判例意旨參照）。
    經查：
 1、臺中縣政府訴請上訴人返還假執行給付新臺幣（下同）2,15
    2,246元及自78年7月22日起至清償日止，按週年利率百分之
    5計算利息事件，前經臺灣高等法院臺中分院81年度上更（
    三）字第8號、最高法院81年度台上字第1664 號裁判確定。
    嗣臺中縣政府執上開確定判決為執行名義，於91年3月14 日
    具狀聲請本院以91年度執字第7454號就上訴人於本院之78年
    度存字第759號提存事件之700,000元提存金、利息為強制執
    行。本院民事執行處於93年8月26 日准臺中縣政府向提存所
    收取前述金額，執行程序並告終結。此等事實，已據本院調
    閱執行卷宗查明無訛。
 2、按執行名義成立後，如有消滅或妨礙債權人請求之事由發生
    ，債務人得於強制執行程序終結前，向執行法院對債權人提
    起異議之訴。如以裁判為執行名義時，其為異議原因之事實
    發生在前訴訟言詞辯論終結後者，亦得主張之，強制執行法
    第14條第1 項定有明文。是以若係以確定判決為執行名義者
    ，異議之事由須發生於執行名義成立後，始得據以提起債務
    人異議之訴。且提起之時間點亦須在執行程序終結之前。查
    本件上訴人前述主張，皆非有使執行名義所載實體上請求權
    之全部或一部失其存在或暫難行使之事由，亦非執行名義成
    立後所發生，且本院91年度執字第7454號執行程序亦已終結
    ，是上訴人提起本件債務人異議之訴，顯無理由。再者，被
    上訴人內政部、張升星、陳文爵、賴忠杰均非前述執行事件
    之執行債權人，則上訴人對之提起債務人異議之訴，亦無可
    採。
五、從而，上訴人提起本件訴訟，依其所訴之事實，在法律上顯
    無理由，原審乃不經言詞辯論程序，逕以判決駁回之，核無
    不合，上訴論旨猶執前詞，指摘原判決不當，求予廢棄改判
    ，亦顯無理由，本院爰不經言詞辯論程序，逕以判決駁回其
    上訴。
六、本件為判決基礎之事證已明，兩造其餘主張、陳述及所提證
    據，經審酌後，認均與本件結論無礙，不再一一論列，併予
    敘明。
七、據上論結，本件上訴顯無理由，爰不經言詞辯論，逕依民事
    訴訟法第436之1第3項、第463條、第249條第2項、第78條，
    判決如主文。
中    華    民    國   100    年    6     月    29    日
                  民事第三庭    審判長法  官  許秀芬
                                      法  官  林金灶
                                      法  官  鍾貴堯
上正本證明與原本無異。
不得上訴
中    華    民    國   100    年    6     月    29    日
                                      書記官  童淑芬